臺灣高等法院民事裁定　　　　　　　　 100年度抗字第1295號
抗　告　人　謝依陵
抗告人因與相對人大永環保科技事業有限公司間請求確認股東會
議決議無效等事件，對於中華民國100年8月4日臺灣板橋地方法
院100年度訴字第1568號所為裁定提起抗告，本院裁定如下：
    主      文
抗告駁回。
抗告訴訟費用由抗告人負擔。
    理      由
一、按訴訟標的之價額，由法院核定；核定訴訟標的之價額，以
    起訴時之交易價額為準；無交易價額者，以原告就訴訟標的
    所有之利益為準；訴訟標的之價額不能核定者，以民事訴訟
    法第466條所定不得上訴第三審之最高利益額數加十分之一
    定之，民事訴訟法第77條之1第1項、第2項、第77條之12分
    別定有明文。又請求確認股東會決議無效之訴或請求撤銷股
    東會決議之訴，核其標的，並非對於親屬關係及身分上之權
    利有所主張，自屬財產權訴訟，其訴訟標的價額，應以原告
    如獲勝訴判決所得受之客觀上利益定之（最高法院92年度第
    7次民事庭會議決定參照）。
二、本件抗告人於原審起訴，先位聲明求為判決相對人於民國10
    0年4月15日所召開之股東會之決議應予撤銷，備位聲明求為
    判決確認相對人於100年4月15日所召開之股東會所為解聘抗
    告人並改選訴外人張靖宇為董事之決議無效，有其起訴狀附
    於原法院卷可稽(見原法院卷第3-6頁)。揆諸首開說明，本
    件係屬財產權訴訟，其訴訟標的之價額，應以抗告人如獲勝
    訴判決所得受之客觀上利益定之。又觀諸上開股東會決議內
    容：(一)推舉訴外人李高榮為該會議主席，(二)解任抗告人董事
    職務，改選張靖宇為董事，(三)聘任訴外人陳勇國為總經理，
    (四)聘任訴外人楊久弘律師為法律顧問，(五)對抗告人之違法行
    為提起訴訟(見同上卷第10頁)，可知該決議關乎抗告人是否
    續任董事、相對人之營運及對抗告人是否進行訴訟，該決議
    撤銷之客觀上利益，顯難以金錢量化，再觀諸相對人章程（
    見同上卷第11-13頁）並無董事報酬之規定，雖然抗告人對
    相對人出資新臺幣(下同)900萬元(見同上卷第12頁)，但本
    件訴訟與其出資額無關，此外，亦無其他情形據以認定抗告
    人因本件訴訟如受勝訴判決所得之客觀上利益為何，本件係
    屬訴訟標的價額不能核定之情形，應依民事訴訟法第77條之
    12 規定核定其價額。抗告人雖執最高法院47年8月11日第4
    次民、刑庭總會決議及67年7月11日第7次民事庭庭推總會議
    決定主張本件訴訟標的，並無交易價額，對其無任何客觀價
    額之利益，無論勝敗，對其無任何利益，本件應為非財產權
    訴訟云云。惟上開最高法院決議，已分別於92年4月15日為
    同院92年度第7次民事庭會議決議不再供參考、88年4月13日
    88年度第3次民事庭會議決議不再繼續援用，而觀諸相對人
    上開股東會議決議事項，如抗告人勝訴，抗告人仍為相對人
    之董事，對抗告人並非無何利益，僅係其利益在客觀上無從
    以金錢量化而已，抗告人上開所陳云云，並無足取。原法院
    以抗告人所提起本件訴訟為財產權訴訟，惟其價額不能核定
    ，依民事訴訟法第77條之12規定以其價額為165萬元，尚無
    不合。抗告意旨指摘原裁定不當，聲明廢棄，非有理由，應
    予駁回。至於原裁定命抗告人補繳裁判費部分，係原法院在
    訴訟程序進行中所為之裁定，依民事訴訟法第483條規定，
    不得抗告，併此敘明。
三、據上論結，本件抗告為無理由，爰裁定如主文。
中    華    民    國   100    年    9     月    28    日
                    民事第六庭
                        審判長法  官  黃國忠
                              法  官  周美雲
                              法  官  劉坤典
正本係照原本作成。
本裁定除以適用法規顯有錯誤為理由外，不得再抗告。如提起再
抗告，應於收受後10日內委任律師為代理人向本院提出再抗告狀
。並繳納再抗告費新臺幣１千元。
中    華    民    國   100    年    9     月    29    日
                              書記官  劉育妃